Alphabet

   А Б В Г Д Е Ё Ж З И Й К Л М Н О Ө П Р С Т У Ү Ф Х Ц Ч Ш Щ Ъ Ы Ь Э Ю Я Һ Ҥ Ҕ
   а б в г д е ё ж з и й к л м н о ө п р с т у ү ф х ц ч ш щ ъ ы ь э ю я һ ҥ ҕ

   %{A%}:а %{A%}:э %{A%}:ө %{A%}:о
   %{I%}:и %{I%}:у %{I%}:ү %{I%}:ы

   %{L%}:л %{L%}:т %{L%}:д %{L%}:н
   %{T%}:т %{T%}:д %{T%}:л %{T%}:н

   %{B%}:б %{B%}:п %{B%}:м

   %{G%}:г %{G%}:к %{G%}:ҕ %{G%}:х %{G%}:ҥ

   %{i%}:0 %{i%}:и %{i%}:у %{i%}:ү %{i%}:ы

   %{y%}:0 %{y%}:и %{y%}:у %{y%}:ү %{y%}:ы

   %{n%}:0 %{n%}:н

   %{t%}:0 %{t%}:т

   %{a%}:0 %{a%}:а %{a%}:о %{a%}э %{a%}:ө

   %{р%}:р %{р%}:л

   %{☭%}:0
   %{ъ%}:0

   %{рл%}:р %{рл%}:л

   %{D%}:т %{D%}:д ! д before a vowel, otherwise т

   %{н%}:н %{н%}:0 ! Reflexive н that deletes before passive
   %{й%}:й %{й%}:0 ! Verb-stem-final й that deletes before passive
	%{ь%}:0 %{ь%}:ь ! disappearing ь

   %>:0 ; 


Sets

Cons = Б В Г Д Ж З Й К Л М Н П Р С Т Ф Х Ц Ч Ш Щ Һ Ҥ Ҕ
       б в г д ж з й к л м н п р с т ф х ц ч ш щ һ ҥ ҕ ;


Rules

"A to a iff a's"
AÄ:a <=> a ?* _ ;
